【裁判字號】    94,小上,12
【裁判日期】    950112
【裁判案由】    給付管理費
【裁判全文】
臺灣士林地方法院民事判決              94年度小上字第12號
上  訴  人  甲○○
被 上訴 人  雅園大廈管理委員會
法定代理人  乙○○
訴訟代理人  丙○○
當事人間請求給付管理費事件，上訴人對於中華民國93年10月29
日本院士林簡易庭93年度士小字第396號第一審判決提起上訴，
本院於94年12月29日言詞辯論終結，判決如下：
    主  文
上訴駁回。
第二審訴訟費用新台幣壹仟伍佰元由上訴人負擔。
    事實及理由
一、本件被上訴人起訴主張：上訴人係被上訴人所屬坐落台北市
    士林區○○街263 至275 單號雅園大廈中271 號1 樓之區分
    所有權人，其使用該屋前方位於法定空地上之平面停車位（
    下稱系爭停車位），依區分所有權人會議決議，民國91年8
    月前上訴人應按月繳納停車管理費新台幣（下同）2,200 元
    、91年9 月後應按月繳納停車管理費2,000 元，詎上訴人自
    90年1 月起至93年9 月止，均未繳納停車管理費，計達94,0
    00元，屢經催討，上訴人均置之不理，爰請求上訴人給付管
    理費94,000元等語。原審認被上訴人之主張為有理由，判決
    其全部勝訴，經被告即上訴人提起上訴，被上訴人則聲明：
    駁回上訴。
二、上訴人則主張：上訴人停車之位置是在自己店鋪前，大樓之
    停車位已於87年間變更使用執照，改移5 車位至地下室，系
    爭停車位並非大樓之法定停車位。又被上訴人至92年間始向
    台北市政府工務局養護工程處（下稱養工處）申請設立平面
    10處停車位，何以有權要求上訴人繳納92年之前的停車費？
    又系爭停車位於90至91年間係由鄭文才租用，並非上訴人所
    使用，被上訴人已向鄭文才收費，不應再向上訴人請求。又
    地下室停車位每位700 元，被上訴人收取停車費應依相同之
    收費標準，且被上訴人已數年未召開區分所有權人會議，故
    提起本件訴訟並無理由，原審判決未予詳查，即為不利上訴
    人之判斷，似嫌率斷，應廢棄改判等語。並聲明：(一)原判決
    廢棄；(二)前揭廢棄部分，駁回被上訴人第一審之訴。
三、查被上訴人主張其係坐落台北市○○區○○路263 至275 單
    號之雅園大廈合法成立之管理委員會，上訴人為台北市○○
    區○○街271 號1 樓之區分所有權人，有關平面停車位之停
    車管理費業規定於管理規約中等事實，有88年3 月11日公寓
    大廈管理組織報備證明、雅園公寓大廈管理規約、存證信函
    、土地及建物登記簿謄本在卷可稽，應堪信為真實。
四、本院得心證之理由：
  (一)查系爭停車位係設於大樓住戶共有之法定土地上，於66年12
    月9日大樓竣工取得使用執照之初即規劃為平面停車位，有
    該大樓1樓平面竣工圖在卷可稽。至於上訴人提出之87年台
    北市政府工務局變更使用執照附表雖記載「原法定空地上5
    部法定停車位移至地下層，並於地下層內再增設11部停車位
    」等語，惟依前述竣工圖所載，大樓興建完成時1 樓原設有
    平面停車位14個，縱87年間曾將其中5 個車位移至地下室，
    但1 樓空地至少仍應有9 個停車位，且福港路263 至275 單
    號前路段（即系爭停車位所在法定空地），至90年間仍由被
    上訴人設置平面停車位使用等事實，亦有台北市交通管制工
    程處90年11月6 日會議記錄在卷可稽（原審卷105 頁），足
    見系爭停車位並未於87年間取消。至於92年被上訴人向養工
    處申請之內容，係增設汽車斜坡道，並非設置停車位，有養
    工處92年7 月28日北市○○路字第09263328700 號函在卷可
    稽，應認上訴人主張被上訴人於92年始設置系爭停車位云云
    ，並非事實。況上訴人於本院94年11月28日準備程序期日中
    自陳其原曾租用系爭停車位半年，每月停車管理費2,200 元
    ，嗣由鄭文才租用1 年多，等鄭文才沒租之後，其又繼續租
    用系爭停車位等語，顯見上訴人對於被上訴人設置系爭停車
    位收取每月停車管理費2,200 元原無爭執，應認上訴人於本
    件主張大樓停車位在地下室，其在自家門口停車該處不是大
    樓的停車位云云，並非可採，被上訴人主張上訴人應支付停
    車管理費，應屬有據。
  (二)至於上訴人主張：其於90年曾繳納半年停車管理費云云，為
    被上訴人所否認，且上訴人亦未提出收據以實其說。上訴人
    又於本院主張90年至91年是鄭文才所停，被上訴人已向鄭文
    才收費云云，亦為被上訴人所否認，並主張鄭文才係租用至
    89年12月為止，經本院核對被上訴人提出之停車管理費繳費
    收據存根，鄭文才僅租至89年12月，並無上訴人所稱90年之
    後仍係鄭文才停用並繳納停車管理費之事實。且上訴人一方
    面主張90年其曾繳納半年停車管理費，一方面又主張90年至
    91年是鄭文才所停，前後顯相矛盾，亦不可採。至於上訴人
    另稱：被上訴人於地下停車場僅收700 元管理費，平面停車
    場收費較高，並不公平，又是在其店鋪前設置停車位影響生
    意，且其土地持分比其他住戶多一些云云，縱令屬實，能否
    調整停車管理費金額，亦應於區分所有權人會議中尋求共識
    ，至於區分所有權人會議是否按年召開，管理委員會目前是
    否暫停運作，均難據為上訴人拒繳停車管理費之理由。
五、綜上，被上訴人依管理規約第20條第7 款及公寓大廈管理條
    例第21條規定請求上訴人給付90年1 月起至93年9 月之停車
    管理費94,000元，為有理由，原審判決被上訴人勝訴並依職
    權宣告假執行，並無違誤，上訴意旨未明確指出違背法令之
    具體內容，僅指摘原判決未為詳查，求予廢棄改判，實無理
    由，應予駁回，並依民事訴訟法第436 條之32第1項準用436
    條之19第1 項規定，裁定如主文所示金額之訴訟費用由上訴
    人負擔。
六、因本案事證已臻明確，兩造其餘主張、陳述及所提之證據，
    經審酌核與判決結果並無影響，爰不一一論述，附此敘明。
七、據上論結，本件上訴為無理由，依民事訴訟法第436 條之32
    第2 項、第449 條第1 項、第78條、第436 條之32第1 項、
    第436 條之19第1 項，判決如主文。
中    華    民    國    95    年    1     月    12    日
                  民事第一庭  審判長法  官  黃小瑩
                                    法  官  陳靜芬
                                    法  官  高愈杰
以上正本證明與原本無異。
本判決不得上訴。
中    華    民    國    95    年    1     月    13    日
                                    書記官  高楚安


司法院資訊處製作；財團法人民間司法改革基金會備份。
